臺灣臺北地方法院民事裁定
110年度抗字第333號
抗  告  人  天悅國際開發有限公司

法定代理人  蔣凱文  
相  對  人  陳文洪  
上列當事人間聲請勞資爭議執行裁定事件，抗告人對於民國110
年9月16日本院110年度勞執字第130號裁定提起抗告，本院裁定
如下：
　　主      文
抗告駁回。
抗告程序費用新臺幣壹仟元由抗告人負擔。
    理      由
一、按勞資爭議經調解成立或仲裁者，依其內容當事人一方負私
    法上給付之義務，而不履行其義務時，他方當事人得向該管
    法院聲請裁定強制執行並暫免繳裁判費；於聲請強制執行時
    ，並暫免繳執行費。前項聲請事件，法院應於7日內裁定之
    。對於前項裁定，當事人得為抗告，抗告之程序適用非訟事
    件法之規定，非訟事件法未規定者，準用民事訴訟法之規定
    ，勞資爭議處理法第59條定有明文。次按，非訟事件，應依
    非訟事件程序處理，法院僅須形式上審查是否符合非訟事件
    程序上之要件，無需為實體上之審查，倘利害關係人對之有
    所爭執，應循民事訴訟程序訴請法院為實體上之裁判，以謀
    解決，非訟事件法院不得於該非訟事件程序中為實體上之審
    查及裁判（最高法院90年度台抗字第649號裁判要旨參照）
    。當事人依勞資爭議處理法第59條第1項聲請裁定強制執行
    ，屬於非訟事件，法院僅須依非訟事件程序審查形式上之要
    件是否具備，其裁定並無確定實體上法律關係存否之效力，
    如當事人就調解內容所示債務之存否有爭執，應循訴訟程序
    解決。
二、相對人於原審聲請意旨略以：兩造間之勞資爭議，於民國11
    0年8月12日經臺北市政府勞動局調解成立，成立之調解方案
    為相對人願給付聲請人工資181,620元，於110年8月20日匯
    入聲請人原薪資帳戶，惟相對人迄今不履行其義務，為此依
    勞資爭議處理法第59條第1項規定，聲請准予強制執行等語
    。
三、抗告人抗告意旨略以：抗告人不認識相對人，當初係第三人
    即抗告人之員工王憲仁於109年9月間因挪用公款，遭抗告人
    開除後，自行成立第三人旺旺工程公司（下稱旺旺公司），
    而本件相關之勞資糾紛係發生在臺北市內湖區河濱高中公共
    住宅新建工程，抗告人所承攬工程之上游包商為第三人冠亞
    工程公司（下稱冠亞公司），於109年9月間發生財務危機倒
    閉，抗告人終止與冠亞公司間之承攬契約，嗣後上開工程上
    游包商另由第三人泳慶企業社接手，抗告人於110年5月13日
    以存證信函通知泳慶企業社稱如該企業社繼續與王憲仁合作
    ，日後爭議均與抗告人無關。然抗告人嗣後陸續收到本院裁
    定勞資爭議，始悉王憲仁私底下陸續找回工人繼續承攬工程
    ，造成包括本件在內之勞資糾紛，抗告人於110年9月初找到
    王憲仁，其坦承貪圖私利而承接上開工程，不僅未以其經營
    之旺旺公司名義接案，尚且嫁禍抗告人公司，王憲仁願出面
    負責清償所有積欠之薪資等語。
四、經查，本件相對人於原審主張之事實，業據提出臺北市政府
    勞動局勞資爭議調解紀錄為證，原審經形式審查後，裁定就
    調解方案第3項成立內容准予強制執行，並無不合。抗告人
    爭執前情，核屬實體上僱傭關係存否及調解內容所示債務之
    爭執，依據前開說明，其抗告非有理由。從而，抗告意旨指
    摘原裁定不當，求予廢棄，為無理由，應予駁回。
五、據上論結，本件抗告為無理由，依勞資爭議處理法第59條第
    3項，非訟事件法第46條、第21條第2項、第24條第1項，民
    事訴訟法第495條之1第1項、第449條第1項、第78條，裁定
    如主文。
中　　華　　民　　國　　110 　年　　10　　月　　29　　日
                  勞動法庭    審判長法　官　方祥鴻 
　　　　　　　　　                  法  官  黃鈺純　 
　　　　　　　　　                  法  官  陳裕涵
不得再抗告。
以上正本係照原本作成。
本裁定不得再抗告。
中　　華　　民　　國　　110 　年　　10　　月　　29　　日
                              書記官　林怡彣